台灣屏東地方法院刑事判決　　　　　　　　　　　　　九十年度易字第一四三一號
　　公　訴　人　臺灣屏東地方法院檢察署檢察官
　　被　　　告　甲○○
右列被告因違反動產擔保交易法案件，經檢察官提起公訴（九十年度偵字第五五二七
號），本院判決如左：
    主  文
甲○○動產擔保交易之債務人，意圖不法之利益，將標的物遷移，致生損害於債權人
，處拘役肆拾日，如易科罰金，以參佰元折算壹日。
    事  實
一、甲○○於民國（下同）八十八年九月一日，向慶豐商業銀行股份有限公司（下稱
    ：慶豐銀行）申辦貸款，並於同年月三日，向南誠汽車股份有限公司（下稱：南
    誠汽車公司）屏東分公司，購買車牌號碼Ｄ八─四七七三號自用小客車一輛，於
    同年月六日設定動產擔保抵押權於慶豐銀行，為動產擔保交易之債務人。其與慶
    豐銀行約定貸款總價新台幣 (下同)四十四萬八千元，分六十期給付，每月一期
    ，自八十八年九月三日起，至九十三年九月三日止，按月平均攤還本息，標的物
    存放地點為屏東縣霧臺鄉霧台村谷村巷四號甲○○之戶籍地，在貸款金額未清償
    前，抵押債務人僅得依約占有使用，不得任意將前揭抵押物遷移或為其他處分。
    詎甲○○在取得標的物後，自八十九年十一月三日起（即僅繳付十四期金額），
    拒不繳納餘額，且意圖為自己不法之利益，將標的物遷移並逃匿無蹤。嗣慶豐銀
    行於九十年二月一日，將前述對甲○○之動產擔保抵押債權讓與朝欽實業股份有
    限公司（以下：稱朝欽公司），經朝欽公司催討無著而受有損害。
二、案經朝欽公司訴請臺灣屏東地方法院檢察署檢察官偵查起訴。
    理  由
一、訊據被告甲○○固不否認右揭貸款及設定動產抵押權之事實，惟矢口否認有何違
    反動產擔保法之遷移犯行，辯稱：伊不知情，該車都是伊先生在使用，分居後伊
    不知道使用情形云云。經查，右揭事實，業據告訴代理人蘇福源、張達禎於偵查
    及本院審理中指訴綦詳，並經證人即被告之先生乙○○到庭證稱：其與被告係於
    九十年初左右分居，且契約書係被告簽名，二人共同購買該車等語屬實；是該車
    既係以被告名義購買，且其未依約繳款時，朝欽公司即行通知，並經乙○○收受
    ，有該存證信函及回執收據在卷可稽，而被告與乙○○既延至九十年初始行分居
    ，是其所辯不知車輛使用情形，尚難採信。參以系爭動產抵押契約書係被告親自
    簽名，業據其自承在卷，並經乙○○證述無訛，又被告與乙○○係親自至屏東市
    購買車輛，是被告尚知到屏東市購車且於契約書上親自簽名蓋章，其辯稱不知違
    反動產擔保交易法之規定云云，要難採信。此外，復有貸款契約、車輛動產抵押
    契約書、動產擔保交易動產抵押設定申請書、債權移轉證明書影本、被告繳款明
    細表、台灣屏東地方法院函請朝欽公司及地政機關引導強制執行函各乙紙在卷可
    佐，罪證明確，被告犯行洵堪認定。
二、核被告所為，係犯動產擔保交易法第三十八條之罪。爰審酌被告犯罪之動機、素
    行、對告訴人造成之損害、犯後態度等一切情狀，量處如主文所示之刑，並諭知
    易科罰金之折算標準。
據上論斷，應依刑事訴訟法第二百九十九條第一項前段，動產擔保交易法第三十八條
，刑法第十一條前段、第四十一條第一項前段，罰金罰鍰提高標準條例第一條前段、
第二條，判決如主文。
本案經檢察官劉俊儀到庭執行職務。
中      華      民      國    九十一    年      三      月    二十五    日
                                    台灣屏東地方法院刑事第一庭
                                        審判長法  官  潘正屏
                                              法  官  林世民
                                              法  官  楊中琪
右正本證明與原本無異。
如不服本判決應於收受本判決送達後十日內向本院提出上訴書狀，其未敘述上訴理由
者，並得於提起上訴後十日內向本院補提理由書狀（均須按他造當事人之人數附繕本
 ）「切勿逕送上級法院」
                                                  書記官   謝博興
中    華    民    國     九十一      年      三      月       二十七   日
附錄論罪法條：動產擔保交易法第三十八條
動產擔保交易法第三十八條
 (處分標的物之處罰)
動產擔保交易之債務人，意圖不法之利益，將標的物遷移、出賣、出質、
移轉、抵押或為其他處分，致生損害於債權人者，處三年以下有期徒刑、
拘役或科或併科六千元以下之罰金。
